# 请教一个关于收入配比的问题

提问人：yuehuawjg 时间：2013-04-08 11:07:10
我觉得楼主的会计处理是正确的，一次性收取的一年的服务费，应按服务周期逐期确认。个人理解收到服务费时，可以贷记预收账款。还请大家指教啊！

回答人：chenyiwei
基本赞同此观点。GPS服务商后续将发生较大的更新、升级导航系统及其数据的成本，因此将部分收入予以递延，与后续发生的成本配比，是合适的，关键是确定递延金额的方法要系统、合理、具有可审计核实的依据。

提问人：xiongmao12 时间：2013-05-22 08:58:04
回复 techie1984 的帖子
您好，我想请教一个问题。我在实物中碰到过一个企业，当地税务部门必须要求他们按照开票金额确认收入，否则就要来查他们。而按照开票确认收入跟权责发生制是有一定差异的，请问您认为碰到这种情况如何处理比较合适？

回答人：chenyiwei
会计和税务是两个独立的体系，各自按照适用的原则处理。会计上不能因为迁就税务规定导致与会计的基本原则相冲突。